臺灣高等法院刑事判決　　　　　　　　 94年度上易字第706號
上訴人　臺灣板橋地方法院檢察署檢察官
被　告　甲○○
上列上訴人因被告竊盜案件，不服臺灣板橋地方法院93年度訴字
第628號，中華民國94年3 月9日第一審判決（起訴案號：臺灣板
橋地方法院檢察署93年度偵字第142、第4853號 ），提起上訴，
本院判決如下：
    主  文
上訴駁回。
    理  由
一公訴意旨略以：被告甲○○於92年11月27日（上午11時45分許
   ），因乙○○與洪玉軒駕駛車號4822-FH號自小客車至其台北
  縣三重市○○○路560巷9號住處，欲脅迫其妻張玉青前往銀行
    辦理現金卡抵償債務，甲○○見狀不滿二人暴行，一時情緒
    失控，竟持西瓜刀2 把，朝乙○○背面揮砍一刀，致乙○○
    受有腰部撕裂傷（長9公分、寬15公分、深3公分）之傷害後
    （傷害部分業據乙○○於原審時撤回告訴，並經原審諭知不
    受理確定），見乙○○欲逃往鄰近派出所報案，竟意圖為自
    己不法之所有，竊取乙○○所駕上開自小客車，得手後駕車
    自後方追趕乙○○，但因未尋著乙○○，遂將該自小客車停
    置在臺北縣八里鄉○○路○段61之2號前，嗣經乙○○報警，
    經警循線（於同日下午4 時許，在上開停車處）尋獲該車，
    因認被告甲○○此部分涉犯有刑法第320條第1項之竊盜罪嫌
    云云。
二、按公訴人認被告甲○○涉有竊盜罪之犯行，無非以其犯罪事
    實業據告訴人乙○○指訴綦詳，並有被告甲○○警詢、偵查
    中之供述，且有贓物領據附卷可資佐證為其論據。惟訊據被
    告甲○○堅決否認有此竊盜犯行，於原審辯稱：我砍傷乙○
    ○之後，就開乙○○的車子要追乙○○，但沒追到，知道他
    要報警，我就不敢回家，開車逃離現場，最後將車開到八里
    停放，並聯絡友人通知警察該車停放地點，並無不法所有竊
    車之意等語。並於本院辯稱：我沒有要偷他的車，我有打電
    話給朋友，叫他來開，我開車的目的是要追他。因為他報警
    ，怕警察找我，所以把車開遠一點，再坐計程車回去等語。
三、按犯罪事實應依證據認定之，無證據不得認定其犯罪事實，
    刑事訴訟法第154條第2項定有明文。而所謂證據，係指足以
    證明被告確有犯罪行為之積極證據而言，該項證據須適於為
    被告犯罪之證明者，始得採為斷罪之資料；再告訴人之告訴
    ，係以使被告受刑事訴追為目的，是其陳述是否與事實相符
    ，仍應調查其他證據以資審認（最高法院69年臺上字第4913
    號、52年臺上字第1300號等判例要旨參照）。又按認定犯罪
    事實所憑之證據，必須達於一般人均可得確信其為真實之程
    度，而無合理之懷疑存在時，始得據為被告有罪之認定，倘
    若犯罪事實之證明尚未達此一程度，仍有合理之懷疑存在，
    則應為被告有利之推定，不能遽為被告有罪之判斷，此亦為
    刑事訴訟法第154 條，犯罪事實應依證據認定之證據裁判原
    則，及因保障被告人權，無罪推定原則之所在（參見最高法
    院76年度臺上字第4986號判例、91年度臺上字第39號刑事判
    決等意旨）。又按竊盜罪之成立，以行為人主觀上有不法所
    有之意圖為必要；所謂不法所有，係指非法取得他人之物，
    據為自己或第三人所有而言, 如無不法所有之意圖，取得他
    人之物為一時之用，或得謂之使用竊盜，則與刑法上之竊盜
    罪有別。經查，被告甲○○於該日上午11時45分許，開走告
    訴人乙○○之上開車輛後，旋於同日下午4 時許，為警尋獲
    該車，衡諸其駕車地點與該車尋獲地點相距甚遠，而尋獲時
    間僅4 小時，若非被告甲○○主動告知警方，應無法於短時
    間內尋獲該車，是被告甲○○上開所辯情節，應非虛詞，應
    可採信。按依被告甲○○上開辯述，其駕駛該車離開現場係
    為追趕乙○○，因未追到，又因其知乙○○報警怕警察找伊
    遂把車開遠一點，將該車駛至上開臺北縣八里鄉○○路處停
    放，並聯絡友人通知警方尋車，依上說明，尚難遽認被告甲
    ○○具有不法所有之竊車意圖，此外復查無其他積極證據足
    認被告甲○○確有上開竊盜之犯行，被告被訴犯罪事實，應
    屬不能證明，原審以不能證明被告犯罪，諭知被告被訴竊盜
    部分無罪，經核並無不合。檢察官上訴意旨仍認被告應成立
    竊盜罪，指摘原判決不當，為無理由，應予駁回。
四、至臺灣板橋地方法院檢察署檢察官移送本院併案審理之94年
    度偵字第6877號被告甲○○另涉犯竊盜罪嫌案卷3 宗，因本
    件被告甲○○被訴竊盜部分業經諭知為無罪，其上開移送併
    辦案件自與本件無所謂裁判上一罪之關係，本院無從併予審
    理，應退由該署檢察官另行偵辦處理，附此敘明。
據上論斷，應依刑事訴訟法第368條，判決如主文。
本案經檢察官張啟彬到庭執行職務。
中　　華　　民　　國　　94　　年　　9　　月　　30　　日
　　　　　　　　　刑事第六庭審判長法　官　許  國  宏
                                  法　官　吳  啟  民
                              　　法　官  楊  貴  志
以上正本證明與原本無異。
不得上訴。
                                  書記官  詹  麗  珠
中　　華　　民　　國　　94　　年　　9 　　月　　30　　日
附錄：本案論罪科刑法條全文
中華民國刑法第320條
 (普通竊盜罪、竊佔罪)
意圖為自己或第 3 人不法之所有，而竊取他人之動產者，為竊盜
罪，處五年以下有期徒刑、拘役或五百元以下罰金。
意圖為自己或第 3 人不法之利益，而竊佔他人之不動產者，依前
項之規定處斷。
前二項之未遂犯罰之。
